【裁判字號】    91,訴,1351
【裁判日期】    921029
【裁判案由】    損害賠償
【裁判全文】
臺灣士林地方法院民事判決  九十一年訴字第一三五一號
    原      告  甲○○
    被      告  乙○○
右當事人間損害賠償事件，業於民國九十二年十月十四日言詞辯論終結，本院判決如
左：
    主      文
被告應給付原告新臺幣貳拾柒萬柒仟陸佰拾玖元，及自民國九十一年九月二十五日
起至清償日止，按年息百分之五計算之利息。
原告其餘之訴駁回。
訴訟費用由被告負擔十分之一，餘由原告負擔。
本判決第一項於原告以新臺幣玖萬參仟元為被告供擔保後，得假執行。
原告其餘假執行之聲請駁回。
    事實及理由
一、原告主張：原告係訴外人聯安保全股份有限公司之保全員，由公司指派擔任訴外
    人美德向邦股份有限公司（下稱美德公司）淡水廠之大門警衛工作，被告乙○○
    則是美德公司之司機，於九十年三月九日，被告駕車返回台北縣淡水鎮義山里下
    圭柔山七十一之二號美德公司淡水廠時，因不滿原告依美德公司指示之時間開關
    鐵門，竟持鐵棒毆打原告，致原告受有腹部內出血合併脾臟破裂以及低血容性休
    克之傷害，應負侵權行為之損害賠償責任，爰檢具醫療費用繳費證明、員工薪資
    明細表、戶籍謄本、畢業證書等件（除戶籍謄本外，其餘均影本）為證，請求被
    告給付(一)、醫藥費：新臺幣（下同）九萬三千零八十元。(二)、九十年三月九日起
    至同年五月十八日之薪資損失：以每月薪資二萬四千五百五十七元計算，請求五
    萬七千二百九十九元。(三)、喪失勞動能力之損失：原告所受之傷害屬第九等級之
    殘障，已喪失勞動能力百分之五十三點八三，受有二百一十六萬七千六百三十六
    元之損失。(四)、慰撫金：一百萬元。綜上聲明(一)、被告應給付原告三百三十一萬
    八千零一十五元，及自九十一年九月十七日民事準備狀繕本送達翌日起至清償日
    止，按年息百分之五計算之利息。(二)、願供擔保，請准宣告假執行。
二、被告乙○○則以：對於毆打原告成傷，所涉及之刑事部分已由本院刑事庭以傷害
    罪（九十一年度簡字第九九七號）判決有期徒刑確定，以及對於原告提出之醫療
    費用單據等並無意見，僅以：無力負擔原告請求之金額，請由法院裁酌等語置辯
    。
三、經查，被告乙○○於前揭時、地，以鐵棒毆打原告成傷之事實，已為被告所不爭
    執，且有原告提出馬偕紀念醫院出具之診斷證明書一紙為證，並經本院依職權調
    閱本院九十一年度簡字第九九七號刑事案卷查核屬實，則原告主張被告有故意不
    法侵害原告身體權之侵權行為，應堪信為真實。
四、按「因故意或過失，不法侵害他人之權利者，負損害賠償責任」、「不法侵害他
    人之身體或健康者，對於被害人因此喪失或減少勞動能力或增加生活上之需要時
    ，應負損害賠償責任。」、「不法侵害他人之身體、健康、名譽、自由、信用、
    隱私、貞操，或不法侵害其他人格法益而情節重大者，被害人雖非財產上之損害
    ，亦得請求賠償相當之金額。」，民法第一百八十四條第一項前段、第一百九十
    三條第一項、民法第一百九十五條第一項前段分別定有明文。又損害賠償之範圍
    ，應以被害人實際所受損害為衡；且當事人主張有利於己之事實者，就其事實有
    舉證之責任，此觀民法第二百十六條第一項，及民事訴訟法第二百七十七條之規
    定自明。從而，本院審酌原告請求之各項金額如下：
  (一)關於原告喪失或減少勞動能力所受之損害：
  1.薪資損失部分：原告主張自九十年三月九日起至同年五月十八日止，以每月薪資
    二萬四千五百五十七元計算，共計損失五萬七千二百九十九元。嗣經本院向原告
    任職之聯安保全股份有限公司函查結果，據覆：原告任職期間每月月薪為二萬三
    千元，九十年三月支領薪資二萬四千三百六十三元、同年四月支領薪資九千零八
    十三元、同年五月支領薪資五千四百五十八元，有該公司九十一年十一月二十日
    （九一）聯管字第九一四一八號函附卷可參，則依此計算，原告請求之九十年三
    月九日起至同年五月十八日止，計二個月又十日，一月以三十日計算，應領薪資
    為五萬三千六百六十七元（23000*2+23000/3 =53667，元以下四捨五入），扣除
    那段期間已領薪資三萬八千九百零四元（24363+9083+5458 =38904），因此，原
    告薪資損失一萬四千七百六十三元之請求（00000-00000=14763），為有理由，
    逾此部分，即乏依據，為無理由。
  2.喪失勞動能力之損失：原告主張受傷之結果屬第九等級之殘障，已喪失勞動能力
    百分之五十三點八三，而受有二百一十六萬七千六百三十六元之損失云云。然原
    告迄至本院言詞辯論終結之日止，並未提出任何證明所受傷害屬第九等級之殘障
    ，則原告此部份之主張，難認有理由。
  (二)關於原告增加生活上需要所受之損害：
    醫療費部分：原告主張已支出之醫療費用九萬三千零八十元，業據原告提出醫療
    費用繳費證明為證，雖為被告所不爭執，然其中請求自費金額及部分負擔僅共計
    一萬四千四百七十六元（11386+620+60+1470+200+290+200+250= 14476），其中
    原告分別支出之證明書費一千六百元（100+1200+200+100），因證明書費非屬損
    害賠償必要之支出，自應予扣除，故原告請求之醫療費在一萬二千八百七十六元
    （00000-0000=12876）之範圍內，為有理由外，其餘醫療費之請求，因非屬必要
    ，且也非原告之實際支出，自不能認有理由。
  (三)關於原告請求之非財產損害：
    本院斟酌原告所受之傷害程度，及原告為五十八年一月二十八日生、男性、未婚
    、國中畢業，於被告受傷時即九十年三月九日，年滿三十歲，正值壯年，每月薪
    資二萬餘元，遽遭上述之傷害，非但個人受有身體之痛苦，亦足使其工作及生活
    秩序大受影響，且造成生活上極大之不便，其所受傷害情節不小；以及被告行為
    後已因本件傷害入獄服刑期滿，行為時每月薪資為四萬餘元、國中畢業、現無工
    作，坦承犯行等一切情形，認為原告於請求被告賠償二十五萬元精神上損害賠償
    之範圍內，尚屬公允。逾此範圍之請求，則非正當。
五、綜上所述，原告基於侵權行為之法律關係，請求被告給付原告二十七萬七千六百
    三十九元（14763+12876+250000=277639 ），及自九十一年九月十七日民事準備
    狀繕本送達翌日起（即九十一年九月二十五日）至清償日止，按年息百分之五計
    算之利息範圍內，洵屬正當，應予准許，逾此部分所為之請求，則無理由，應予
    駁回。
六、本件原告既陳明願供擔保，請准宣告假執行，就原告勝訴部分，經核並無不合，
    爰酌定如主文所示之擔保金額，併予准許。至原告敗訴部分，其假執行之聲請已
    失所附麗，應併予駁回。
七、本案事證已臻明確，兩造其餘主張陳述及所提之證據，均毋庸再予審酌，附此敘
    明。
八、據上論結，原告之訴為一部有理由、一部無理由，依民事訴訟法第七十九條、第
    三百九十條第二項，判決如主文。
中      華      民      國    九十二    年      十      月    二十九    日
                                    臺灣士林地方法院民事第二庭
~B法      官  林政佑
右為正本係照原本作成。
如對本判決上訴須於判決送達後廿日內向本院提出上訴狀。
中      華      民      國    九十二    年      十一    月      三      日
~B法院書記官  楊錫芬


司法院資訊處製作；財團法人民間司法改革基金會備份。
